【裁判字號】    90,易,1653
【裁判日期】    900731
【裁判案由】    竊盜等
【裁判全文】
臺灣板橋地方法院刑事判決                          九十年度易字第一六五三號
    公  訴  人  臺灣板橋地方法院檢察署檢察官
    被      告  甲○○
                乙○○
右列被告因竊盜等案件，經檢察官提起公訴（八十九年度偵字第一六一二四號、九十
年度偵字六八八五號），本院判決如左：
    主  文
甲○○竊盜，處拘役伍拾日，如易科罰金以佰元折算壹日。緩刑參年。
乙○○收受贓物，處拘役伍拾日，如易科罰金以參佰元折算壹日。
    事  實
一、甲○○受僱乙○○以回收ＣＮＣ車床線切割下之廢銅線為業，乙○○平時將其所
    有車號ＧＨˍ六八○三號、大發廠牌、一九九０年份、顏色紅色、引擎號碼00
    00000號之老舊自用小客車，停放於台北縣土城市○○路○段三五號池聖宮
    前，作為其員工之交通工具，嗣因甲○○駕駛該車時不慎撞壞，乃意圖竊取同型
    車替代，於民國八十九年七月十日晚二十三時許，在台北縣土城市○○路與立雲
    街口，見丙○○所有車號ＢＡˍ三四○五號、引擎號碼0000000號之自用
    小客車，亦是一九八九年份、顏色紅色之大發廠牌，竟意圖為自己不法之所有，
    以乙○○所有之汽車鑰匙二支竊取之，得手後將該車重新噴漆並換掛乙○○所有
    車號ＧＨˍ六八○三號自用小客車車牌後，於當日，在台北縣土城市○○路○段
    三十五號前，交予乙○○使用；乙○○（有槍砲彈藥刀械管制條例、麻醉藥品管
    理條例等前科，未構成累犯）原本經濟寬裕，除前開車號ＧＨˍ六八○三號自用
    小客車供員工使用外，其本身則駕駛進口高級賓士轎車，惟乙○○不知守成，於
    其父親死亡後，因好賭而輸掉賓士轎車，乃改駕駛前開自用小客車，詎其明知Ｂ
    Ａˍ三四○五號自用小客車係甲○○所竊得之贓物，竟仍予收受使用。嗣於八十
    九年八月二十五日下午三時十五分許，在台北縣土城市○○路九八巷三弄三一號
    前，為警查獲懸掛ＧＨˍ六八○三號車牌、引擎號碼0000000號之贓車，
    並扣得乙○○所有之鑰匙二支。
二、案經台北縣警察局土城分局報請台灣板橋地方法院檢察署檢察官偵查起訴。
    理  由
一、右揭事實業據被告甲○○於本院九十年七月二十四日審理中供認不諱，核與被告
    乙○○偵查中所供：「他（指甲○○）說他因為借我的車去花蓮撞壞了，他就去
    偷一輛同型車，叫朋友把顏色噴成一樣，再開來還我」等語相符（見八十九年度
    偵字第一六一二四號偵查卷第五四頁）。且被告甲○○於偵查中否認犯行，經檢
    察官送請法務部調查局對被告甲○○、乙○○進行測謊結果，被告甲○○對於：
    渠不知道系案車輛是何人竊取的，渠沒有竊取系爭車輛，經測試均呈情緒波動之
    反應，研判有說謊；被告乙○○對於：系案車輛是甲○○所竊取，渠沒有和甲○○共同竊取系案車輛，經測試均無情緒波動反應，研判未說謊，有該局九十年一
    月十六日（九○）陸（三）字第八九一○○八二三號、九十年三月二十一日（九
    ○）陸（三）字第九○○一○四○八號鑑定通知書在卷可稽，是堪認被告甲○○
    之自白與事實相符。訊據被告乙○○則矢口否認有收受贓車之認識，辯稱：其不
    知道車體為何被換，也不知道是贓車云云。惟查：該贓車係由被告甲○○竊取後
    交被告乙○○使用等情，業據被告乙○○於警、偵訊中供明在卷，如被告乙○○
    不知該車係贓車，其又如何得知該車係被告甲○○所竊取，且自八十九年七月十
    日甲○○竊取該車後至八十九年八月二十五日被查獲時止，被告乙○○使用該車
    已有一個半月之久，二部車之內部裝潢並不相同，豈有不知之理，況其經測謊結
    果，對於：渠駕駛系案車輛時不知道是贓車，經測試呈情緒波動反應，研判有說
    謊，亦有前開法務部調查局九十年一月十六日（九○）陸（三）字第八九一○○
    八二三號鑑定通知書在卷可憑。上開車輛乃丙○○所有失竊之物，亦據丙○○指
    訴綦詳，並有贓物認領保管單、車輛竊盜、車牌失竊資料個別查詢報表ˍ查詢車
    輛認可資料各一件附卷及鑰匙二支扣案可資佐證。被告乙○○所辯不知係贓車云
    云，尚非可採。本件事證明確，被告等犯行均堪認定。
二、核被告甲○○所為，係犯刑法第三百二十條第一項之竊盜罪；被告乙○○所為，
    係犯刑法第三百四十九條第一項之收受贓物罪。爰審酌被告等之品性、犯罪之動
    機、目的、手段、所竊取之車輛業已老舊價值不多，所生危害尚輕及犯罪後之態
    度等一切情狀，分別量處如主文所示之刑，並諭知易科罰金之折算標準，以示懲
    儆。又被告甲○○未曾受有期徒刑以上刑之宣告，有台灣高等法院檢察署刑案紀
    錄簡覆表為證，經此罪刑宣告足昭戒，應無再犯之虞，本院認所宣告之刑以暫
    不執行為適當，併予宣告緩刑三年以啟自新。另查被告犯罪後，刑法第四十一條
    業於九十年一月四日經立法院修正通過為：「犯最重本刑為五年以下有期徒刑以
    下之刑之罪，而受六個月以下有期徒刑或拘役之宣告，因身體、教育、職業或家
    庭之關係或其他正當事由，執行顯有困難者，得以一元以上三元以下折算一日，
    易科罰金。但確因不執行所宣告之刑，難收矯正之效，或難以維持法秩序者，不
    在此限。併合處罰之數罪，均有前項情形，其應執行之刑逾六月者，亦同。」，
    並於同年一月十日經總統公布，於同年一月十二日生效，比較新舊法之結果，以
    新法有利於被告，依刑法第二條第一項前段之規定，應適用新法，合此敘明。
三、扣案由被告甲○○供竊盜所用之鑰匙二支，非屬被告甲○○所有之物，爰不予宣
    告沒收，應由移案機關另行處理。
據上論斷，應依刑事訴訟法第二百九十九條第一項前段，刑法第三百二十條第一項、
第三百四十九條第一項、修正後第四十一條第一項前段、第七十四條第一款、第二條
第一項前段，罰金罰鍰提高標準條例第一條第一項前段、第二條，判決如主文。
本案經檢察官許智評到庭執行職務
中    華    民    國      九十        年      七      月    三十一    日
                                      臺灣板橋地方法院刑事第一庭
                                          法  官  毛崑山
右正本證明與原本無異。
如不服本判決，應於判決送達後十日內，向本院提出上訴狀。
                                          書記官  章宏萱
中    華    民    國      九十        年      七      月    三十一    日
附錄本案所犯法條全文
中華民國刑法第三百二十條
(普通竊盜罪、竊佔罪)
意圖為自己或第三人不法之所有，而竊取他人之動產者，為竊盜罪，處五
年以下有期徒刑、拘役或五百元以下罰金。
意圖為自己或第三人不法之利益，而竊佔他人之不動產者，依前項之規定
處斷。
前二項之未遂犯罰之。
中華民國刑法第三百四十九條
收受贓物者，處三年以下有期徒刑、拘役或五百元以下罰金。
搬運、寄藏、故買贓物或為牙保者，處五年以下有期徒刑、拘役
或科或併科一千元以下罰金。
因贓物變得之財物，以贓物論。


司法院資訊處製作；財團法人民間司法改革基金會備份。
